臺灣彰化地方法院北斗簡易庭小額民事判決
110年度斗小字第305號
原      告  簡瑞卿  
被      告  賴靜綿  
上列當事人間請求損害賠償事件，本院於民國110年12月21日言
詞辯論終結，判決如下：
    主  文
被告應給付原告新臺幣貳萬元。
原告其餘之訴駁回。
訴訟費用新臺幣壹仟元，由被告負擔新臺幣貳佰元，餘由原告負
擔。
本判決第一項得假執行。但被告如以新臺幣貳萬元為原告預供擔
保，得免為假執行。
    事實及理由
一、原告主張：兩造為鄰居，素來相處不睦。被告基於恐嚇危害
    安全之犯意，於民國109年10月10日凌晨0時0分至19分許，
    在彰化縣○○鎮○○路0段000號、160號自宅前方，接續以附表
    所示加害生命、身體之言語恫嚇斯時適在緊鄰上址之162號
    住處內之原告，使原告心生畏懼，足生危害於安全，請求被
    告賠償新臺幣(下同)100,000元，爰依侵權行為之法律關係
    ，請求損害賠償等語，並聲明：被告應給付原告100,000元
    。
二、被告則以：原告所述並非事實等語，並聲明：原告之訴駁回
    。
三、本院之判斷：
  ㈠原告所主張之前開事實，經本院以110年度易字第424號刑事
    判決，認被告犯恐嚇危害安全罪，處拘役40日，如易科罰金
    ，以1,000元折算1日，經臺灣彰化地方檢察署檢察官不服提
    起上訴，經臺灣高等法院臺中分院以110年度上易字第856號
    刑事判決駁回上訴確定，此有上開刑事案件判決書可證，自
    堪信此部分事實為真實。被告雖於本院審理時抗辯原告所述
    並非事實等語，但未提出事證佐證之，實無法採信。
　㈡按因故意或過失，不法侵害他人之權利者，負損害賠償責任
    ；不法侵害他人之身體、健康、名譽、自由、信用、隱私、
    貞操，或不法侵害其他人格法益而情節重大者，被害人雖非
    財產上之損害，亦得請求賠償相當之金額，民法第184條第1
    項前段、第195條第1項前段分別定有明文。又本件被告於前
    揭時、地以上開方式，致使原告心生畏懼，原告之精神自由
    已受干預，因而侵害原告之自由權，原告遭此侵權行為致生
    精神上痛苦，而受有非財產上之損害，實為一般人之正常感
    受，是原告依前揭規定，請求被告給付非財產上損害賠償，
    自屬有據。
  ㈢次按精神慰撫金之多寡，應斟酌雙方之身分、地位、資力與
    加害之程度及其他各種情形核定相當之數額。而所謂相當金
    額，應以實際加害之情形、被害人所受精神上痛苦之程度、
    賠償權利人之身分地位、經濟能力，並斟酌賠償義務人之經
    濟狀況、可歸責之程度等定之。本件原告，高職畢業，已婚
    、無業，而被告高職畢業，已婚、無業，此業據兩造自承在
    卷，本院審酌被告不思依和平方式解決紛爭，而於深夜時分
    大聲喧譁以言語恐嚇原告，致原告心生畏懼，暨前述兩造之
    身分地位、教育程度、經濟能力、被告加害行為及原告痛苦
    之程度等情狀，請求被告賠償其精神上之損害於5萬元之範
    圍內，尚屬適當，原告逾此數額之請求，非有理由。
四、綜上所述，原告依侵權行為之法律關係請求被告給付其損害
    2萬元，為有理由，應予准許，逾此範圍之請求，則無理由
    ，應予駁回。
五、本件原告勝訴部分，係依小額程序所為被告敗訴之判決，依
    民事訴訟法第436條之20規定，應依職權宣告假執行。並依
    同法第392條第2項，依職權為被告預供擔保，得免為假執行
    之宣告。
六、本件事證已臻明確，原告與被告其餘攻擊防禦方法及所提證
    據，於判決結果不生影響，爰不一一論列。
七、訴訟費用負擔之依據：民事訴訟法第79條。本件第一審訴訟
    費用為原告繳納之第一審裁判費1,000元，本院依兩造之勝
    敗比例酌定訴訟費用負擔，爰判決如主文第3項所示。
中　　華　　民　　國　　111 　年　　1 　　月　　11　　日
                  臺灣彰化地方法院北斗簡易庭
                          法  官  楊鑫忠
以上正本係照原本作成。
如對本判決不服，得於送達後20日內以判決違背法令為理由，向
本院提起上訴狀(須附繕本)。
中　　華　　民　　國　　111 　年　　1 　　月　　11　　日
                          書記官  張清秀 
附表：
編號 時間 言語內容 1 000106（指當日凌晨0時1分6秒許，下同） …不要緊，我已經報110了，…我已經報備過，明天開始，如果發生命案，他給我刺死…手再灑，我就剁他的2隻手，再灑鹽米…警察等下就來了… 2 000541 ....明天開始我就從你家門口倒整包鹽，....你的人就不要出來....我絕對拿…把你刺死… 3 000704 鹽米…什麼東西…我以前盆栽都弄到爛掉……我直接跟田中分局說…明天開始，只要她出來…踏出門，我馬上把她刺死…我有跟田中分局報備過…不然這樣不行…為什麼她要一直惹... 4 000759 …明天開始，看到…我就一下把她刺死…腳剁…手一下就剁掉…… 5 001125 …我跟你說，我已經生氣了，以後…明天以後我看到她，我就一刀刺死她. .... 6 001525 ....這裡以後發生命案，就是我刺死她，她要是死就是我刺死的… 7 001750 ...再跟我說一句…我就在這裡…就將你老母刺死… …明天我要是看到你老母…我絕對把她刺死...... 8 001955 ……你給我出來…我要把你刺死…